

JUAN JOSE SALAZAR CEDEÑO



(+57) 320 808 5861



juanjosalazar2000@gmail.com



https://goo.su/2mpZLxS

PERFIL

Ingeniero mecánico especializado en eficiencia energética, con experiencia en el sector metalmecánico, en la optimización de procesos industriales, mantenimientos y montajes equipos.

Mi trayectoria incluye la identificación y resolución de problemas, así como la implementación de mejoras que incrementan la eficiencia operativa en mis equipos de trabajo.

Comprometido con el trabajo en equipo y la mejora continua, estoy listo para aportar valor en un entorno dinámico.

HABILIDADES

- CAD y CAM (SolidWorks, AutoCAD, Mastercam)
- Paquete Office (Excel, Word y PowerPoint, Microsoft Project)
- · Manejo de personal
- Adaptabilidad
- · Gestión eficaz del tiempo

IDIOMAS

- Español (nativo)
- Inglés (Intermedio)

EXPERIENCIA LABORAL

2022 -INGENIERO DE OBRA **Presente**

Montajes industriales CYD Ingeniería S.A.S

AUXILIAR DE INGENIERIA 2020 - 2022

Montajes industriales CYD Ingeniería S.A.S

AUXILIAR PRÁCTICO 2018 - 2020

Montajes industriales CYD Ingeniería S.A.S

EDUCACIÓN

ESPECIALIZACIÓN EN EFICIENCIA 2022 - 2023

FNFGÉTICA

Universidad Autónoma de Occidente

2017 - 2022 PREGRADO EN INGENIERÍA MECÁNICA

Universidad Autónoma de Occidente

CERTIFICADOS

CURSO DE EXCEL AVANZADO CON 2024

MACROS

Platzi

PROGRAMA DE FORMACIÓN DE AUDITORES 2022

INTERNOS EN EL SISTEMA DE GESTIÓN DE LA

ENERGIA NTC ISO 50001:2019

Icontec

CERTIFYING LUBRICATOR OF THE DELO 2020

INTERACTIVE TRAINING PROGRAM

Surtiaceites Espinosa & CIA Distribuidor Máster

Chevron

SOLIDWORKS ASSOCIATE-LEVEL 2019

MECHANICAL DESIGN

Dassault Systèmes

